【裁判字號】    97,消債清,118
【裁判日期】    980430
【裁判案由】    清算事件
【裁判全文】
臺灣板橋地方法院民事裁定           97年度消債清字第118號
聲  請  人  甲○○
上列聲請人因消費者債務清理事件，聲請清算，本院裁定如下：
    主  文
債務人甲○○自中華民國九十八年四月三十日下午四時起開始清
算程序，並同時終止清算程序。
聲請程序費用新臺幣壹仟元由聲請人負擔。
    理  由
一、按法院開始清算程序之裁定，應載明其年、月、日、時，並
    即時發生效力；又債務人之財產不敷清償清算程序之費用時
    ，法院應裁定開始清算程序，並同時終止清算程序，消費者
    債務清理條例第83條第1 項、第85條第1 項分別定有明文。
二、本件聲請意旨略以：聲請人目前債務總金額為新臺幣（下同
    ）1,664,765 元，惟資產總價值僅8,515 元，有不能清償債
    務之情事，在消費者債務清理條例施行前，曾於民國95年6
    月間依照中華民國銀行公會會員辦理消費金融案件無擔保債
    務協商機制，與最大債權金融機構台新國際商業銀行成立協
    商，約定每月應繳之協商金額為29,293元，至全部清償為止
    ，惟其於協商成立時之平均月薪僅約30,000元，嗣又非自願
    性失業，長期以來收入不甚穩定，不得已於96年10月間毀諾
    ，此事由非可歸責於聲請人所致；此外，聲請人無擔保或無
    優先權之債務總額未逾12,000,000元，復未經法院裁定開始
    清算程序或宣告破產，爰依法向本院聲請裁定開始清算程序
    等語。
三、查聲請人所主張之上開事實，業據其提出戶籍謄本、財產及
    收入狀況說明書、債權人清冊、協議書、財政部臺灣省北區
    國稅局95年度、96年度綜合所得稅各類所得資料清單暨財產
    歸屬資料清單、勞工保險被保險人投保資料表（明細）、鈤
    新科技股份有限公司薪資單等件為證；此外，本件復查無債
    務人有消費者債務清理條例第6 條第3 項、第8 條或第82條
    第2 項所定應駁回清算聲請之事由存在，則聲請人聲請清算
    ，應屬有據。另查，依聲請人提出之財政部臺灣省北區國稅
    局財產歸屬資料清單，其名下並無任何財產，又據聲請人所
    陳，其所開設帳戶內之存款總額亦僅有8,515 元，並有其提
    出之存摺影本6 份附卷可稽，則本院參酌本件清算程序之規
    模，堪認聲請人之財產應不敷清償清算程序之費用，爰依上
    開規定裁定開始本件清算程序，並同時終止清算程序。
中    華    民    國    98    年    4     月    30    日
                  民事第三庭    法  官  王瑜玲
上為正本係照原本作成
開始清算程序之裁定不得抗告，如不服同時終止清算程序之裁定
，應於裁定送達後10日內，以書狀向本院提出抗告，並繳納抗告
費新臺幣1,000 元。
中    華    民    國    98    年    4     月    30    日
                                書記官  黃美雲


司法院資訊處製作；財團法人民間司法改革基金會備份。
